# 公司减资的注册资本认定和会计处理

提问人：KKK_K 时间：2022-04-25 20:06:19
背景：公司用资本公积转增实收资本（完成章程变更+完成营业执照变更），然后进行减资（完成章程变更+完成打款+未完成营业执照变更）。在付款时进行账务处理，冲减实收资本。
1 、根据注册资本的定义，“为在公司登记机关依法登记的全体股东认缴的出资额”。审计报告中披露的注册资本以及计提法定盈余公积的上限确定，均以减资前营业执照登记的为准；
2 、期末实收资本低于注册资本，会形成抽逃出资。
请问一下各位老师，上述理解是否正确？从会计处理的角度，是否有其他需重点关注的事项。谢谢~

回答人：chenyiwei
减资款支付后，应及时办理工商变更登记，但办理工商变更登记不是会计上作减少实收资本处理的前提。实收资本低于注册资本不一定构成抽逃出资。